* SupOpAmp: Amplificador de super alta ganancia y precisión
* Arquitectura: 2 etapas Diff-Diff + 1 etapa Diferencial-Asimétrica

.include DiffDiffStage.cir

* ====================================================================
* ETAPA GENÉRICA (Usa el macromodelo base)
* ====================================================================
.subckt SupOpAmp in+ in- out vcc vee gnd PARAMS: Av1=10 Av2=10 Av3=10
X_stage1 in+ in- out1_p out1_n vcc vee gnd Diff_In_Diff_Out_stage_amp Av={Av1}
X_stage2 out1_p out1_n out2_p out2_n vcc vee gnd Diff_In_Diff_Out_stage_amp Av={Av2}
.param R1_val = 10k
.param R2_val = { R1_val * Av3 }
R1 out2_n opamp_in_minus {R1_val}
R2 opamp_in_minus out {R2_val}
R3 out2_p opamp_in_plus {R1_val}
R4 opamp_in_plus gnd {R2_val}
X_stage3 opamp_in_plus opamp_in_minus out vcc vee gnd OpAmp
.ends SupOpAmp

* ====================================================================
* LIBRERÍA DE SUPOPAMPS COMERCIALES
* ====================================================================

* LM741 (Propósito General)
.subckt SupOpAmp_LM741 in+ in- out vcc vee gnd PARAMS: Av1=10 Av2=10 Av3=10
X_stage1 in+ in- out1_p out1_n vcc vee gnd diffdiff_LM741 Av={Av1}
X_stage2 out1_p out1_n out2_p out2_n vcc vee gnd diffdiff_LM741 Av={Av2}
.param R1_val = 10k
.param R2_val = { R1_val * Av3 }
R1 out2_n opamp_in_minus {R1_val}
R2 opamp_in_minus out {R2_val}
R3 out2_p opamp_in_plus {R1_val}
R4 opamp_in_plus gnd {R2_val}
X_stage3 opamp_in_plus opamp_in_minus out vcc vee gnd LM741
.ends SupOpAmp_LM741

* TL081 (Propósito General JFET)
.subckt SupOpAmp_TL081 in+ in- out vcc vee gnd PARAMS: Av1=10 Av2=10 Av3=10
X_stage1 in+ in- out1_p out1_n vcc vee gnd diffdiff_TL081 Av={Av1}
X_stage2 out1_p out1_n out2_p out2_n vcc vee gnd diffdiff_TL081 Av={Av2}
.param R1_val = 10k
.param R2_val = { R1_val * Av3 }
R1 out2_n opamp_in_minus {R1_val}
R2 opamp_in_minus out {R2_val}
R3 out2_p opamp_in_plus {R1_val}
R4 opamp_in_plus gnd {R2_val}
X_stage3 opamp_in_plus opamp_in_minus out vcc vee gnd TL081
.ends SupOpAmp_TL081

* TL071 (Propósito General JFET)
.subckt SupOpAmp_TL071 in+ in- out vcc vee gnd PARAMS: Av1=10 Av2=10 Av3=10
X_stage1 in+ in- out1_p out1_n vcc vee gnd diffdiff_TL071 Av={Av1}
X_stage2 out1_p out1_n out2_p out2_n vcc vee gnd diffdiff_TL071 Av={Av2}
.param R1_val = 10k
.param R2_val = { R1_val * Av3 }
R1 out2_n opamp_in_minus {R1_val}
R2 opamp_in_minus out {R2_val}
R3 out2_p opamp_in_plus {R1_val}
R4 opamp_in_plus gnd {R2_val}
X_stage3 opamp_in_plus opamp_in_minus out vcc vee gnd TL071
.ends SupOpAmp_TL071

* LM358 (Fuente Simple)
.subckt SupOpAmp_LM358 in+ in- out vcc vee gnd PARAMS: Av1=10 Av2=10 Av3=10
X_stage1 in+ in- out1_p out1_n vcc vee gnd diffdiff_LM358 Av={Av1}
X_stage2 out1_p out1_n out2_p out2_n vcc vee gnd diffdiff_LM358 Av={Av2}
.param R1_val = 10k
.param R2_val = { R1_val * Av3 }
R1 out2_n opamp_in_minus {R1_val}
R2 opamp_in_minus out {R2_val}
R3 out2_p opamp_in_plus {R1_val}
R4 opamp_in_plus gnd {R2_val}
X_stage3 opamp_in_plus opamp_in_minus out vcc vee gnd LM358
.ends SupOpAmp_LM358

* NE5532 (Audio / Bajo Ruido)
.subckt SupOpAmp_NE5532 in+ in- out vcc vee gnd PARAMS: Av1=10 Av2=10 Av3=10
X_stage1 in+ in- out1_p out1_n vcc vee gnd diffdiff_NE5532 Av={Av1}
X_stage2 out1_p out1_n out2_p out2_n vcc vee gnd diffdiff_NE5532 Av={Av2}
.param R1_val = 10k
.param R2_val = { R1_val * Av3 }
R1 out2_n opamp_in_minus {R1_val}
R2 opamp_in_minus out {R2_val}
R3 out2_p opamp_in_plus {R1_val}
R4 opamp_in_plus gnd {R2_val}
X_stage3 opamp_in_plus opamp_in_minus out vcc vee gnd NE5532
.ends SupOpAmp_NE5532

* MCP601 (Rail-to-Rail)
.subckt SupOpAmp_MCP601 in+ in- out vcc vee gnd PARAMS: Av1=10 Av2=10 Av3=10
X_stage1 in+ in- out1_p out1_n vcc vee gnd diffdiff_MCP601 Av={Av1}
X_stage2 out1_p out1_n out2_p out2_n vcc vee gnd diffdiff_MCP601 Av={Av2}
.param R1_val = 10k
.param R2_val = { R1_val * Av3 }
R1 out2_n opamp_in_minus {R1_val}
R2 opamp_in_minus out {R2_val}
R3 out2_p opamp_in_plus {R1_val}
R4 opamp_in_plus gnd {R2_val}
X_stage3 opamp_in_plus opamp_in_minus out vcc vee gnd MCP601
.ends SupOpAmp_MCP601

* OP07 (Precisión)
.subckt SupOpAmp_OP07 in+ in- out vcc vee gnd PARAMS: Av1=10 Av2=10 Av3=10
X_stage1 in+ in- out1_p out1_n vcc vee gnd diffdiff_OP07 Av={Av1}
X_stage2 out1_p out1_n out2_p out2_n vcc vee gnd diffdiff_OP07 Av={Av2}
.param R1_val = 10k
.param R2_val = { R1_val * Av3 }
R1 out2_n opamp_in_minus {R1_val}
R2 opamp_in_minus out {R2_val}
R3 out2_p opamp_in_plus {R1_val}
R4 opamp_in_plus gnd {R2_val}
X_stage3 opamp_in_plus opamp_in_minus out vcc vee gnd OP07
.ends SupOpAmp_OP07

* OP27 (Precisión / Bajo Ruido)
.subckt SupOpAmp_OP27 in+ in- out vcc vee gnd PARAMS: Av1=10 Av2=10 Av3=10
X_stage1 in+ in- out1_p out1_n vcc vee gnd diffdiff_OP27 Av={Av1}
X_stage2 out1_p out1_n out2_p out2_n vcc vee gnd diffdiff_OP27 Av={Av2}
.param R1_val = 10k
.param R2_val = { R1_val * Av3 }
R1 out2_n opamp_in_minus {R1_val}
R2 opamp_in_minus out {R2_val}
R3 out2_p opamp_in_plus {R1_val}
R4 opamp_in_plus gnd {R2_val}
X_stage3 opamp_in_plus opamp_in_minus out vcc vee gnd OP27
.ends SupOpAmp_OP27

* AD8628 (Precisión Zero-Drift)
.subckt SupOpAmp_AD8628 in+ in- out vcc vee gnd PARAMS: Av1=10 Av2=10 Av3=10
X_stage1 in+ in- out1_p out1_n vcc vee gnd diffdiff_AD8628 Av={Av1}
X_stage2 out1_p out1_n out2_p out2_n vcc vee gnd diffdiff_AD8628 Av={Av2}
.param R1_val = 10k
.param R2_val = { R1_val * Av3 }
R1 out2_n opamp_in_minus {R1_val}
R2 opamp_in_minus out {R2_val}
R3 out2_p opamp_in_plus {R1_val}
R4 opamp_in_plus gnd {R2_val}
X_stage3 opamp_in_plus opamp_in_minus out vcc vee gnd AD8628
.ends SupOpAmp_AD8628

* LT1028 (Ultra Bajo Ruido)
.subckt SupOpAmp_LT1028 in+ in- out vcc vee gnd PARAMS: Av1=10 Av2=10 Av3=10
X_stage1 in+ in- out1_p out1_n vcc vee gnd diffdiff_LT1028 Av={Av1}
X_stage2 out1_p out1_n out2_p out2_n vcc vee gnd diffdiff_LT1028 Av={Av2}
.param R1_val = 10k
.param R2_val = { R1_val * Av3 }
R1 out2_n opamp_in_minus {R1_val}
R2 opamp_in_minus out {R2_val}
R3 out2_p opamp_in_plus {R1_val}
R4 opamp_in_plus gnd {R2_val}
X_stage3 opamp_in_plus opamp_in_minus out vcc vee gnd LT1028
.ends SupOpAmp_LT1028

* AD797 (Ultra Bajo Ruido)
.subckt SupOpAmp_AD797 in+ in- out vcc vee gnd PARAMS: Av1=10 Av2=10 Av3=10
X_stage1 in+ in- out1_p out1_n vcc vee gnd diffdiff_AD797 Av={Av1}
X_stage2 out1_p out1_n out2_p out2_n vcc vee gnd diffdiff_AD797 Av={Av2}
.param R1_val = 10k
.param R2_val = { R1_val * Av3 }
R1 out2_n opamp_in_minus {R1_val}
R2 opamp_in_minus out {R2_val}
R3 out2_p opamp_in_plus {R1_val}
R4 opamp_in_plus gnd {R2_val}
X_stage3 opamp_in_plus opamp_in_minus out vcc vee gnd AD797
.ends SupOpAmp_AD797

* OPA2134 (Audio de Alta Fidelidad)
.subckt SupOpAmp_OPA2134 in+ in- out vcc vee gnd PARAMS: Av1=10 Av2=10 Av3=10
X_stage1 in+ in- out1_p out1_n vcc vee gnd diffdiff_OPA2134 Av={Av1}
X_stage2 out1_p out1_n out2_p out2_n vcc vee gnd diffdiff_OPA2134 Av={Av2}
.param R1_val = 10k
.param R2_val = { R1_val * Av3 }
R1 out2_n opamp_in_minus {R1_val}
R2 opamp_in_minus out {R2_val}
R3 out2_p opamp_in_plus {R1_val}
R4 opamp_in_plus gnd {R2_val}
X_stage3 opamp_in_plus opamp_in_minus out vcc vee gnd OPA2134
.ends SupOpAmp_OPA2134

* AD8009 (Alta Velocidad >100MHz)
.subckt SupOpAmp_AD8009 in+ in- out vcc vee gnd PARAMS: Av1=10 Av2=10 Av3=10
X_stage1 in+ in- out1_p out1_n vcc vee gnd diffdiff_AD8009 Av={Av1}
X_stage2 out1_p out1_n out2_p out2_n vcc vee gnd diffdiff_AD8009 Av={Av2}
.param R1_val = 10k
.param R2_val = { R1_val * Av3 }
R1 out2_n opamp_in_minus {R1_val}
R2 opamp_in_minus out {R2_val}
R3 out2_p opamp_in_plus {R1_val}
R4 opamp_in_plus gnd {R2_val}
X_stage3 opamp_in_plus opamp_in_minus out vcc vee gnd AD8009
.ends SupOpAmp_AD8009

* LMH6702 (Alta Velocidad >100MHz)
.subckt SupOpAmp_LMH6702 in+ in- out vcc vee gnd PARAMS: Av1=10 Av2=10 Av3=10
X_stage1 in+ in- out1_p out1_n vcc vee gnd diffdiff_LMH6702 Av={Av1}
X_stage2 out1_p out1_n out2_p out2_n vcc vee gnd diffdiff_LMH6702 Av={Av2}
.param R1_val = 10k
.param R2_val = { R1_val * Av3 }
R1 out2_n opamp_in_minus {R1_val}
R2 opamp_in_minus out {R2_val}
R3 out2_p opamp_in_plus {R1_val}
R4 opamp_in_plus gnd {R2_val}
X_stage3 opamp_in_plus opamp_in_minus out vcc vee gnd LMH6702
.ends SupOpAmp_LMH6702

* THS3001 (Alta Velocidad >100MHz)
.subckt SupOpAmp_THS3001 in+ in- out vcc vee gnd PARAMS: Av1=10 Av2=10 Av3=10
X_stage1 in+ in- out1_p out1_n vcc vee gnd diffdiff_THS3001 Av={Av1}
X_stage2 out1_p out1_n out2_p out2_n vcc vee gnd diffdiff_THS3001 Av={Av2}
.param R1_val = 10k
.param R2_val = { R1_val * Av3 }
R1 out2_n opamp_in_minus {R1_val}
R2 opamp_in_minus out {R2_val}
R3 out2_p opamp_in_plus {R1_val}
R4 opamp_in_plus gnd {R2_val}
X_stage3 opamp_in_plus opamp_in_minus out vcc vee gnd THS3001
.ends SupOpAmp_THS3001

* L272 (Alta Corriente / Potencia)
.subckt SupOpAmp_L272 in+ in- out vcc vee gnd PARAMS: Av1=10 Av2=10 Av3=10
X_stage1 in+ in- out1_p out1_n vcc vee gnd diffdiff_L272 Av={Av1}
X_stage2 out1_p out1_n out2_p out2_n vcc vee gnd diffdiff_L272 Av={Av2}
.param R1_val = 10k
.param R2_val = { R1_val * Av3 }
R1 out2_n opamp_in_minus {R1_val}
R2 opamp_in_minus out {R2_val}
R3 out2_p opamp_in_plus {R1_val}
R4 opamp_in_plus gnd {R2_val}
X_stage3 opamp_in_plus opamp_in_minus out vcc vee gnd L272
.ends SupOpAmp_L272

* OPA541 (Alta Corriente / Potencia)
.subckt SupOpAmp_OPA541 in+ in- out vcc vee gnd PARAMS: Av1=10 Av2=10 Av3=10
X_stage1 in+ in- out1_p out1_n vcc vee gnd diffdiff_OPA541 Av={Av1}
X_stage2 out1_p out1_n out2_p out2_n vcc vee gnd diffdiff_OPA541 Av={Av2}
.param R1_val = 10k
.param R2_val = { R1_val * Av3 }
R1 out2_n opamp_in_minus {R1_val}
R2 opamp_in_minus out {R2_val}
R3 out2_p opamp_in_plus {R1_val}
R4 opamp_in_plus gnd {R2_val}
X_stage3 opamp_in_plus opamp_in_minus out vcc vee gnd OPA541
.ends SupOpAmp_OPA541

* LM3886 (Audio Potencia / Alta Corriente)
.subckt SupOpAmp_LM3886 in+ in- out vcc vee gnd PARAMS: Av1=10 Av2=10 Av3=10
X_stage1 in+ in- out1_p out1_n vcc vee gnd diffdiff_LM3886 Av={Av1}
X_stage2 out1_p out1_n out2_p out2_n vcc vee gnd diffdiff_LM3886 Av={Av2}
.param R1_val = 10k
.param R2_val = { R1_val * Av3 }
R1 out2_n opamp_in_minus {R1_val}
R2 opamp_in_minus out {R2_val}
R3 out2_p opamp_in_plus {R1_val}
R4 opamp_in_plus gnd {R2_val}
X_stage3 opamp_in_plus opamp_in_minus out vcc vee gnd LM3886
.ends SupOpAmp_LM3886

* LT1210 (Corriente Rápida / Amplificador de Línea)
.subckt SupOpAmp_LT1210 in+ in- out vcc vee gnd PARAMS: Av1=10 Av2=10 Av3=10
X_stage1 in+ in- out1_p out1_n vcc vee gnd diffdiff_LT1210 Av={Av1}
X_stage2 out1_p out1_n out2_p out2_n vcc vee gnd diffdiff_LT1210 Av={Av2}
.param R1_val = 10k
.param R2_val = { R1_val * Av3 }
R1 out2_n opamp_in_minus {R1_val}
R2 opamp_in_minus out {R2_val}
R3 out2_p opamp_in_plus {R1_val}
R4 opamp_in_plus gnd {R2_val}
X_stage3 opamp_in_plus opamp_in_minus out vcc vee gnd LT1210
.ends SupOpAmp_LT1210
